

Maxime ABEHSERRA

Développeur FullStack

Après plus de 5 années passées à échanger avec des experts du numérique, j'ai sauté le pas de la reconversion et achève aujourd'hui une formation de concepteur, développeur d'applications web et mobile. Disposant d'une première expérience en Node.js, et de bonnes connaissances en Php, je suis à l' écoute d'opportunités sur ces technologies à Toulouse et ses environs..



06.75.99.21.02



7 rue Montmorency 31200 Toulouse



maxime.abehserra@gmail.com



github.com/Waxoussou

OUTILS



Visual Studio Code



MySqlWorkbench







MAMP/WAMP



ostman

Trello

罏 Gimp

COMPÉTENCES

Html/Css

Javascript - Node.js

PHP

Base de données



EXPERIENCES PROFESSIONNELLES

2019

Développeur Node.js | First Seller

Développement d'un outil d'analyse des ventes pour FirstSeller, entreprise du E-commerce créée en 2016 (stage de fin d'étude).

Stack technique: html, css, javascript, Node.js, Bootstrap, Sql

Consultant en recrutement IT | Cabinets de recrutement

Gestion de l'ensemble du processus de recrutement : de la prise de brief au suivi d'intégration du candidat

Développement et gestion de portefeuille clients

Sociétés: Alten (2014 - 2015), Clémentine Search & Selection (2015 - 2017), Spring (2017 - 2018)

Chargé de communication & recrutement | Sncf

2010 - 2013

2014 - 2018

Responsable de la communication de l'Agence de Recrutement des Métiers du Matériel : en charge de la déclinaison de l'image employeur et de la stratégie de sourcing (objectif de recrutement annuel de 2000 agents de maintenance)

FORMATIONS

2019

2010

Concepteur Développeur Web et Mobile -**Adrar Digital Academy**

Titre certifié Concepteur Développeur d'Applications Numériques inscrit au RNCP au Niveau 2

Master 2 - Grenoble Ecole de Management

Grade Master délivré par le Ministère de l'Enseignement supérieur et de la recherche. RNCP: Titre de Niveau 1

LANGUES

Français **Anglais**

Espagnol •••••